臺灣高等法院臺中分院刑事裁定　
111年度抗字第1139號
抗  告  人  
即被逮捕人  陳萬良




上列抗告人即被逮捕人因聲請提審案件，不服臺灣彰化地方法院
中華民國111年11月6日裁定（111年度提字第23號），提起抗告
，本院裁定如下：
    主  文
抗告駁回。                                             
    理  由
一、抗告人即被逮捕人甲○○（下稱抗告人）抗告意旨詳如附件之
    刑事抗告狀所載。
二、按受理提審聲請之法院，於繫屬後24小時內，應向逮捕、拘
    禁之機關發提審票，並即通知該機關之直接上級機關。但被
    逮捕、拘禁人已回復自由，得以裁定駁回之，提審法第5條
    第1項第3款定有明文。揆諸該條修正之立法理由謂：「法院
    對於提審之聲請，除無提審之必要者外，原則上均應向逮捕
    、拘禁之機關發提審票，提審被逮捕、拘禁人以查明其逮捕
    、拘禁是否合法，爰將原條文第4條及第5條予以合併，明定
    法院發提審票之原則及例外，俾符實需」。「所謂無提審之
    必要，例如：經法院逮捕、拘禁者，採行法官保留原則，已
    符合憲法第8條保障人權之意旨，與第1條第1項前段之要件
    不符；依第1條第1項但書之規定，已得依其他法律規定處理
    ，自無提審之實益；又為保障被逮捕、拘禁人依其他法律規
    定聲請即時救濟之權益，法院於裁定駁回提審之聲請時，將
    聲請書狀及其附件影本函知逮捕、拘禁之機關，俾利其依相
    關法律即時處理；至於被逮捕、拘禁人已回復自由者（包括
    有附條件的具保、責付或限制住居與無附條件的釋放）或已
    死亡者，法院事實上無從提審。爰訂定第1項第1款至第4款
    ，明定駁回提審聲請之程序事由，避免進行重覆或無實益之
    程序」。據此，受逮捕或拘禁人，如於聲請提審遭法院駁回
    後，已回復自由，縱提出抗告，抗告法院本於立法意旨，自
    應認抗告為無理由，予以駁回。
三、經查：
　㈠本件抗告人與告訴人為夫妻，因抗告人涉犯跟蹤騷擾防制法
    第18條第1項之罪，且屬於家庭暴力防治法之家庭暴力罪，
    於民國111年11月6日16時13分，經彰化縣警察局彰化分局莿
    桐派出所員警以現行犯為由逕行逮捕等情，有彰化縣警察局
    彰化分局莿桐派出所警員111年11月6日職務報告、彰化縣警
    察局執行逮捕、拘禁告知本人、親人通知書在卷可稽（見提
    字卷第13至19頁），而原審法院核閱卷存資料，認司法警察
    應逕行逮捕客觀情狀上符合現行犯要件之抗告人，抗告人所
    受逮捕、拘禁之法律依據、原因及程序，經核於法無違，故
    依提審法第9條第1項後段以裁定駁回抗告人之聲請提審，並
    將之解返彰化縣警察局彰化分局莿桐派出所，核無違誤。
　㈡原審法院駁回提審之聲請後，抗告人雖於111年11月18日提出
    抗告狀，然抗告人現並未處於受逮捕、拘禁狀態，亦無任何
    在監、在押之情形，此有臺灣高等法院被告前案紀錄表、本
    院公務電話查詢紀錄表各1份在卷足稽，是抗告人現已無因
    本案尚在受逮捕、拘禁或其人身自由受有拘束之情形，其已
    回復自由，揆諸前揭說明，其聲請提審已無實益，亦不符合
    聲請提審之要件。綜上所述，本件抗告為無理由，應予駁回
    。
據上論結，應依提審法第10條第2項前段，裁定如主文。
中　　華　　民　　國　　111 　年　　12　　月　　5 　　日
              刑事第二庭　審判長法　官　何志通
                                法　官　葉明松
                                法　官　石馨文
以上正本證明與原本無異。
不得再抗告。                    
                                書記官  陳儷文  
中　　華　　民　　國　　111 　年　　12　　月　　5 　　日